# 求助陈版，委托加工账务处理

提问人：旗鼓咙咚锵 时间：2017-03-04 16:13:46
A公司系一家制造业企业，公司由于产能不足存在大量的外协业务。对于部分外协业务，公司采用的模式是外协方自公司指定的供应商处采购原材料，原材料采购单价由A公司与供应商直接商定。A公司按外协商自供应商处采购的原材料数量及事先商定好的单价向外协商开具发票并确认其他业务收入。实际生产过程中原材料的烧损由外协商承担，加工结束后，A公司将产品采购回公司，采购单价由原材料+加工费组成，其中原材料的价格即为当初外协商自供应商处的采购价格，此时外协商按全额向A公司开具发票，A公司作购进货物处理。该业务是否应该做为一种销售及采购业务或者是做为一种委托加工业务？如果做为一种委托加工业务，应该如何进行账务处理，尤其是相关的销项税及进项税如何进行账务处理？另外由于协议约定，加工过程中的合理损耗由外协商承担，如果作委托加工的话，一开始A公司向外协商销售了 100 件原材料，但后期加工完毕回到A公司的仅有 80 件，另外 20 件如何处理？

回答人：chenyiwei
从你描述的交易流程看，上述各步骤属于一揽子交易，本质上属于委托加工，外协商受托采购的材料的所有权上的主要风险和报酬从一开始就由你公司享有或承担，且外协商无采购中选择供应商和定价的自主权，因此应确认为你公司的存货。你公司按委托加工处理。 外协商对加工过程中的烧损负责也是常见的条款，具体如何处理，要看是否在委托加工合同中约定了正常的损失率，这部分损失对应的材料采购款如何补偿等因素。该条款本身不会导致改变对“委托加工”的交易定性。